【裁判字號】    95,抗,275
【裁判日期】    950912
【裁判案由】    聲請定其應執行刑
【裁判全文】
臺灣高等法院高雄分院刑事裁定           95年度抗字第275號
抗  告  人
即  受刑人
即  被  告  甲○○
                    （現在臺灣高雄監獄執行中）
聲  請  人  臺灣高雄地方法院檢察署檢察官
上列抗告人因聲請定其應執行案件，不服臺灣高雄地方法院95年
8 月10裁定（95年度聲字第3032號），提起抗告，本院裁定如下
：
    主  文
抗告駁回。
    理  由
一、原裁定意旨略以：
  (一)刑法第2 條第1 項規定：「行為後法律有變更者，適用行為
    時之法律。但行為後之法律有利於行為人者，適用最有利於
    行為人之法律」。查被告於裁判確定前犯數罪，而(一)刑法第
    51條業於民國94年2 月2 日修正公布，並於95年7 月1 日施
    行，修正前刑法第51條規定：「數罪併罰，分別宣告其罪之
    刑，依左列各款定其應執行者：」其中第5 款規定：「宣告
    多數有期徒刑者，於各刑中之最長期以上，各刑合併之刑期
    以下，定其刑期。但不得逾20年。」修正後刑法第51條第5
    款規定：「宣告多數有期徒刑者，於各刑中之最長期以上，
    各刑合併之刑期以下，定其刑期。但不得逾30年」；(二)又受
    刑人於犯罪時之修正前刑法第41條第1 項前段、第2 項規定
    ：「犯最重本刑為5 年以下有期徒刑以下之刑之罪，而受6
    個月以下有期徒刑或拘役之宣告，因身體、教育、職業、家
    庭之關係或其他正當事由，執行顯有困難者，得以1 元以上
    3 元以下折算一日，易科罰金；併合處罰之數罪，均有前項
    情形，其應執行之刑逾6 月者，亦同」。另受刑人行為時之
    易科罰金折算標準，修正前罰金罰鍰提高標準條例第2 條前
    段（現已刪除）規定，就其原定數額提高為100 倍折算1 日
    ，則本件受刑人行為時之易科罰金折算標準，應以銀元300
    元折算1 日，經折算為新臺幣後，應以新臺幣900 元折算為
    1 日。惟95年7 月1 日修正公布施行之刑法第41條第1 項前
    段、第2 項則規定：「犯最重本刑為5 年以下有期徒刑以下
    之刑之罪，而受6 個月以下有期徒刑或拘役之宣告者，得以
    新臺幣1 千元、2 千元或3 千元折算1 日，易科罰金；前項
    規定於數罪併罰，其應執行之刑未逾6 月者，亦適用之」，
    (三)比較修正前後之刑法規定，以95年7 月1 日修正公布施行
    前之規定，較有利於受刑人，則應依刑法第2 條第1 項前段
    ，適用修正前刑法第41條第1 項前段、第2 項、第51條第5
    款規定，定其應執行之刑及易科罰金之折算標準。
  (二)受刑人因如附表所示贓物、傷害、偽造文書及違反毒品危害
    防制條例等4 罪，業經本院先後判處如附表所示之刑，並於
    如附表所示之日期分別確定在案，有如附表所示各該案件之
    刑事判決書各1 份在卷可稽，茲檢察官聲請定其應執行之刑
    ，本院審核認聲請為正當，應定其應執行之刑。觀諸受刑人
    所犯如附表所示之罪，分別判處如附表所示之刑，本院認合
    併定其應執行刑為有期徒刑1年2月，應屬適當。
二、經核原裁定於法並無不合，抗告意旨雖指稱：被告附表偽造
    文書部分，經上訴第二審時，承審法官告知被告勿庸再上訴
    ，將對抗告人處以減刑1 月，被告聽信法官之語而撤回上訴
    ，今收受裁定書始知受騙，被告偽造文書部分並未獲得減刑
    云云。經查被告偽造文書部分，經原審判處有期徒刑4 月，
    被告上訴本院後，旋於95年6 月22日撤回上訴而告確定，即
    維持原審有期徒刑4 月之刑度。而該案既經撤回上訴，本院
    即無法再審理為減刑之處置。又查被告所犯附表所示之4 罪
    ，其宣告刑合計為有期徒刑1 年4 月，經原審定其應執行刑
    後減為有期徒刑1 年2 月。事實上，被告所犯附表所示4 罪
    ，經合併定執行刑已減低刑度2 月，本院承審法官或認被告
    偽造文書部分原審僅判處有期徒刑4 月，量刑妥當，已無上
    訴之實益，故勸諭被告撤回上訴，並告知被告所犯4 罪經合
    併定執行刑至少減刑1 月，並非指被告偽造文書部分撤回上
    訴可減刑1 月，被告上開指陳顯屬誤會。抗告意旨，仍執前
    詞，指摘原裁定不當，為無理由，應予駁回。
據上論斷，應依刑事訴訟法第412條，裁定如主文。
中    華    民    國    95    年    9     月    12    日
                  刑事第三庭    審判長法  官  周賢銳
                                      法  官  黃仁松
                                      法  官  謝宏宗
以上正本證明與原本無異。
如不服本裁定應於送達後5 日內向本院提出再抗告狀。
中    華    民    國    95    年    9     月    13    日
                                      書記官  熊惠津
                                                A


司法院資訊處製作；財團法人民間司法改革基金會備份。
